臺灣臺北地方法院交通事件裁定　　　　　　　　　　九十三年度交聲字第五二五號
　　原處分機關　臺北市交通事件裁決所
　　異　議　人
　　即受處分人　甲○○
右列受處分人因違反道路交通管理處罰條例事件，對於臺北市交通事件裁決所九十三
年六月十日所為之處分（原處分案號：北市裁三字第裁二二－一Ａ0000000號
），聲明異議，本院裁定如左：
    主  文
異議駁回。
    理  由
一、異議意旨略以：異議人即受處分人甲○○所有之車牌號碼九Ｆ－五０一八號自用
    小客貨車，於民國九十三年三月三十日上午九時四十分停放在臺北市○○街四三
    二巷一四六號前，遭舉發違規停車，惟上開停車處既非路口亦非禁停路段，該處
    紅線係私人劃設，請求撤銷原處分機關臺北市交通事件裁決所九十三年六月十日
    北市裁三字第裁二二－一Ａ0000000號違反道路交通管理事件裁決書云云
    。
二、按「汽車駕駛人停車時，有左列情形之一者，處新臺幣六百元以上一千二百元以
    下罰鍰：一、在禁止臨時停車處所停車者。」、「標線依其型態原則上分類如左
    ：（五）紅實線：設於路側，用以禁止臨時停車。」道路交通管理處罰條例第五
    十六條第一項第一款、道路交通標誌標線號誌設置規則第一百四十九條第一項第
    一款第五目分別定有明文。查本件受處分人所有之車號九Ｆ－五０一八號車，於
    九十三年三月三十日上午九時四十分許停放在臺北市○○街四三二巷一四六號前
    劃設紅線之禁止臨時停車處停車，經臺北市停車管理處（下稱停管處）以違反道
    路交通管理處罰條例第五十六條第一項第一款，於九十三年三月三十日上午九時
    四十分依據採證照片逕行舉發；受處分人遂向臺北市交通事件裁決所申訴，嗣經
    原舉發單位臺北市停管處調查認為舉發無誤，由原處分機關臺北市交通事件裁決
    所於九十三年六月十日北市裁三字第裁二二－一Ａ0000000號仍以違反道
    路交通管理處罰條例第五十六條第一項第一款規定，為北市裁三字第裁二二－一
    Ａ0000000號違反道路交通管理事件裁決書，受處分人不服，遂於收受該
    決書二十日內之法定期間內具狀聲明異議。
三、受處分人對於右揭停放汽車於劃有紅色實線路段之事實並不否認，惟辯稱：已將
    汽車停放該處十餘年，紅線是最近才出現的，且紅線劃的並不整齊，應係私人所
    劃設云云。然設於路側之紅實線標線，究為私人所自行繪製，或為主管機關所依
    法繪製，需向警察、道路交通管理等有權認定之單位求證，而非由受處分人自行
    憑空判斷。經查，臺北市○○街四三二巷一四六號前道路之紅色實線確為臺北市
    交通管制工程處於九十二年十月二十四日所劃設之禁止臨時停車標線，業經本院
    向臺北市交通管制工程處發函求證無訛，此有臺北市交通管制工程處九十三年八
    月十三日北市交工程字第０九三三二八０二０００號函一紙附卷可稽。又受處分
    人所有之上開汽車確實停放於前揭時地在劃設有紅色實線表示禁止臨時停車之路
    段，為受處分人所不爭執，復有逕行舉發照片影本二幀在卷可參，受處分人上述
    之違規行為堪以認定。綜上所述，本件受處分人明知該處設有禁止臨時停車之紅
    色標線仍予停車，顯對違規之事實有所認識並使其發生，因而原處分機關以受處
    分人違規事實明確，依道路交通管理處罰條例第五十六條第一項第一款規定對受
    處分人上開違規行為為裁處，於法尚無不合，受處分人執前詞請求撤銷原處分機
    關九十三年六月十北市裁三字第裁二二－一Ａ0000000號處分為無理由。
    綜上所述，本件受處分人之異議為無理由，自應裁定駁回。
四、據上論斷，應依道路交通案件處理辦法第十九條，裁定如主文。
中　　　華　　　民　　　國　　九十三　　年　　　九　　　月　　二十九　　日
                                    臺灣臺北地方法院交通法庭
                                        法  官  陳慧萍
右正本證明與原本無異
如不服本裁定應於送達後五日內向本院提出抗告狀
                                        書記官  何適熹
中　　　華　　　民　　　國　　九十三　　年　　　十　　　月　　   一 　　日
